臺灣板橋地方法院刑事判決　　　　　　　95年度訴字第2114號
公　訴　人　臺灣板橋地方法院檢察署檢察官
被　　　告　甲○○
　　　 　　　　　　（另案在臺灣宜蘭監獄執行中）
指定辯護人　本院公設辯護人　吳天明
上列被告因違反毒品危害防制條例案件，經檢察官提起公訴（九
十五年度毒偵字第四○九八號）後，當事人雙方合意且被告認罪
，由檢察官聲請本院改依協商程序而為判決，本院裁定由受命法
官獨任改依協商程序判決如下：
    主  文
甲○○施用第一級毒品，累犯，處有期徒刑捌月；扣案分裝杓貳
枝及磅秤壹個均沒收之。又施用第二級毒品，累犯，處有期徒刑
肆月；扣案甲基安非他命壹包（驗餘毛重零點貳捌柒公克）沒收
銷燬之，扣案上開甲基安非他命外包裝袋壹個、分裝杓貳枝及磅
秤壹個均沒收之。應執行有期徒刑拾壹月；扣案甲基安非他命壹
包（驗餘毛重零點貳捌柒公克）沒收銷燬之，扣案上開甲基安非
他命外包裝袋壹個、分裝杓貳枝及磅秤壹個均沒收之。
    事實及理由
一、犯罪事實：
  (一)甲○○前於民國八十年間因違反懲治盜匪條例案件，經臺灣
    高等法院以八十一年度上訴字第六○二號判決判處有期徒刑
    七年六月，上訴最高法院後，經該院以八十一年度臺上字第
    五三三一號判決上訴駁回而確定，並於八十一年十一月十一
    日入監執行，於八十四年一月十一日縮短刑期假釋出監，所
    餘刑期付保護管束。復於八十五年間因違反藥事法案件，經
    本院以八十五年度訴字第二一九一號判決判處有期徒刑五月
    ，如易科罰金，以三百元折算一日，於同年十一月二十九日
    判決確定，並因違反保護管束情節重大，撤銷上開假釋，於
    八十六年五月十二日入監執行殘刑三年十一月二十五日，並
    於八十八年七月二十三日縮短刑期假釋出監，所餘刑期付保
    護管束。再於八十九年間因施用毒品案件，違反保護管束情
    節重大，撤銷第二次之假釋，於九十一年八月九日入監執行
    殘刑一年七月二十六日，於九十三年三月十日縮短刑期執行
    完畢（構成累犯）。其於九十一年間又因施用毒品案件，經
    本院以九十一年度毒聲字第三七九號裁定令入勒戒處所觀察
    、勒戒後，認有繼續施用毒品之傾向，再經本院以九十一年
    度毒聲字第六九五號裁定令入戒治處所施以強制戒治，於九
    十一年八月九日停止戒治出所，並接續執行上開一年七月二
    十六日之殘刑，強制戒治部分則於九十二年二月二十六日期
    滿未經撤銷而視為執行完畢，並經臺灣板橋地方法院檢察署
    檢察官以九十二年度戒毒偵字第二三一號為不起訴處分確定
    。另於九十四年間因施用毒品案件，經本院以九十四年度訴
    字第二六四七號判決判處有期徒刑八月，於九十五年五月四
    日判決確定，現正執行中（不構成累犯）。
  (二)甲○○猶未戒除毒癮，明知海洛因及甲基安非他命係毒品危
    害防制條例所列之第一、二級毒品，不得施用及持有，仍於
    強制戒治執行完畢釋放後五年內，基於施用第一級毒品海洛
    因之犯意，於九十五年六月一日某時（起訴書誤載為同年五
    月二十五日某時起至同年六月五日下午四時五十分為警查獲
    採尿前二十六小時內之某時止），在臺北縣樹林市○○路九
    號，以針筒將海洛因注射入體內之方式施用海洛因一次。另
    基於施用第二級毒品甲基安非他命之犯意，於同年月五日中
    午某時（起訴書誤載為同年六月一日某時），在臺北縣樹林
    市○○路三八六巷一號租屋處，以將甲基安非他命置於玻璃
    球內燒烤吸其煙氣之方式，施用甲基安非他命一次。嗣於同
    年月五日下午四時許，在上址租屋處為警查獲，並扣得甲○
    ○所有供己施用之甲基安非他命一包（驗餘毛重零點二八七
    公克）及其所有供施用海洛因與甲基安非他命使用之分裝杓
    二枝及磅秤一個。
二、證據：
  (一)被告甲○○於本院審理時之自白。
  (二)卷附臺北縣政府警察局樹林分局查獲違反毒品危害防制條例
    案件被移送人姓名代碼對照表、臺灣檢驗科技股份有限公司
    九十五年六月二十二日濫用藥物尿液檢驗報告、同公司九十
    五年六月二十二日濫用藥物檢驗報告各一紙。
　(三)臺灣高等法院被告前案紀錄表一份。
  (四)扣案甲基安非他命一包（驗餘毛重零點二八七公克）、分裝
    杓二枝及磅秤一個。
三、本件經檢察官與被告、辯護人於審判外達成協商之合意且被
    告已認罪，其合意內容如主文所示。經查，上開協商合意並
    無刑事訴訟法第四百五十五條之四第一項所列情形之一，檢
    察官聲請改依協商程序而為判決，本院裁定由受命法官獨任
    改依協商程序，不經言詞辯論，於協商合意範圍內為協商判
    決，合予敘明。
四、應適用之法條：刑事訴訟法第四百五十五條之四第二項、第
    四百五十五條之八，毒品危害防制條例第十條第一項、第二
    項、第十八條第一項前段，刑法第二條第一項前段、第十一
    條前段、修正前第四十七條、修正前第三十八條第一項第二
    款、修正前第五十一條第五款。
五、本判決除有刑事訴訟法第四百五十五條之四第一項第一款、
    第二款、第四款、第六款、第七款所定情形之一，或違反同
    條第二項規定者外，不得上訴。
六、本件如得上訴，而如不服本件判決，得自收受判決送達之日
    起十日內，向本院提出上訴書狀，上訴於第二審法院。
七、移送併案意旨（九十六年度毒偵字第三七二號）另以：被告
    甲○○於九十五年十月十五日下午十一時四十二分許為警採
    尿前二十六、九十六小時內某時，在不詳處所，施用海洛因
    及甲基安非他命，與本案有實質上一罪關係等語。然查，移
    送併案部分，被告行為之時間距本案已有四個月餘，難認係
    於同時同地或密切接近之時地實施之數行為，非屬接續犯之
    實質上一罪關係，尚無從併案審理，宜退由檢察官另為適法
    之處理，附此敘明。
本案經檢察官溫祖德到庭執行職務。
中　華　民　國　  九十六  　年　　一　　月　　卅一　　日
　　　　　　　　　刑事第十庭　法　官　張筱琪
以上正本證明與原本無異
如不服本判決應於送達後十日內向本院提出上訴狀
                              書記官　廖舜宜
中　華　民　國　  九十六  　年　　一　　月　　卅一　　日
附錄本案論罪科刑法條全文：
毒品危害防制條例第十條
施用第一級毒品者，處六月以上五年以下有期徒刑。
施用第二級毒品者，處三年以下有期徒刑。
